臺灣士林地方法院刑事判決　　　　　　　　　　　　　　九十年度訴字第一九三號
　　公　訴　人　臺灣士林地方法院檢察署檢察官
　　被　　　告　戊○○
　　選任辯護人　林文淵律師
　　被　　　告　丁○○
　　被　　　告　乙○○
　　右　一　人
　　選任辯護人　林文淵律師
右列被告因違反槍砲彈藥刀械管制條例等案件，經檢察官提起公訴 (九十年度偵字第
九四七、一一八八號)，本院判決如左：
    主  文
戊○○共同未經許可，寄藏可發射子彈具有殺傷力之手槍，累犯，處有期徒刑貳年陸
月；併科罰金新台幣拾萬元，罰金如易服勞役以新台幣玖佰元即銀元佰元折算壹日
。又傷害人之身體，累犯，處有期徒刑柒月。應執行有期徒刑年，併科罰金新台幣
拾萬元，罰金如易服勞役以新台幣玖佰元即銀元佰元折算壹日。扣案之仿ＧＬＯＣ
Ｋ廠之半自動改造手槍壹把（槍枝管制編0000000000）沒收。
丁○○共同未經許可，持有可發射子彈具有殺傷力之手槍，處有期徒刑壹年陸月；併
科罰金新台幣伍萬元，罰金如易服勞役以新台幣玖佰元即銀元佰元折算壹日。扣案
之仿ＧＬＯＣＫ廠之半自動改造手槍壹把（槍枝管制編0000000000）沒收
。
乙○○教唆傷害人之身體，處有期徒刑伍月，如易科罰金，以佰元折算壹日。
    事  實
一、戊○○前曾因麻醉藥品管理條例案件，經台灣宜蘭地方法院以八十五年度易字第
    六八八號判決判處有期徒刑三月確定，於八十七年一月十三日執行完畢。鄭丙煌
    前曾因販賣毒品罪，經台灣台北地方法院以八十六年訴字第一六五四號判決判處
    有期徒刑三年三月確定，於八十八年十二月十八日假釋出獄。
二、戊○○於八十九年七、八月間某日，受綽號金龜的成年男子之寄託具殺傷力之仿
    ＧＬＯＣＫ廠之半自動改造手槍一把（槍枝管制編0000000000）及改
    造子彈乙顆後，不久將之藏置於台北市○○○街河堤旁草叢內。嗣於八十九年十
    二月二十九日晚上十點左右，其與同事鄭丙煌自外喝酒回到雇主辛○○（已另由
    檢察官為不起訴處分確定）之台北市○○○街○段六十三號住處內，正好聽到賴
    女與乙○○在電話中談及李女在台北市○○○路○段三八八號庚○○及己○○經
    營之水果店內，因商談頂讓事宜而發生爭吵糾紛遭人欺負心有不干要找人報復之
    事，並接著親自與李女在電話中交談得知水果行地址後，戊○○乃允以教訓己○○，並約鄭丙煌一起同往起出前述寄藏槍彈而共同持有，由戊○○駕駛辛○○之
    Ｔ九─九二○一號自用小客車搭載丁○○前往前述水果店。到了水果店之後，李
    女與戊○○、丁○○一起走入該店，丁○○即先自行基於恐嚇危害安全之故意，
    而出言對在場之己○○恐嚇稱：【你想吃子彈嗎】，致在場之己○○心生畏懼，
    致生危害於安全。嗣李女乃基於教唆傷害之故意，手指指著己○○，告訴戊○○
    稱：【就是他，就是他欺負我】，而戊○○即基於傷害的意思，以左手抱住正坐
    於椅子上的己○○，並以右手取出前開手槍敲擊己○○頭部，致己○○受有左前
    額皮下裂傷，嗣因槍枝不慎走火而掉落地面，戊○○一時驚慌，乃迅速將槍枝撿
    起並即載丁○○開車逃逸。嗣經警查獲，並在台北市○○○街堤防外水溝扣得前
    開改造手槍乙把。
三、案經己○○訴由臺北市政警察局南港分局移送臺灣士林地方法院檢察署檢察官偵
    查起訴。
    理  由
一、被告戊○○部分：
  (一)被告坦承寄藏具殺傷力之改造槍彈及傷害己○○之事實。並有被害人己○○於警
    訊、偵查及本院調查時指訴受傷經過甚詳，核與在場證人庚○○，許訓誠、丙○○等人於偵查及本院調查時證述有聽到槍聲及看到己○○受傷證言相符；並有被
    害人己○○之驗傷診斷書乙份附卷可參。另前述扣案手槍乙支（槍枝管制編00
    00000000），經內政部警政署刑事警察局鑑定結果，認定係仿ＧＬＯＣ
    Ｋ廠半自動手槍製造之玩具槍換裝車通之金屬槍管改造而成，滑套為金屬材質，
    槍身為塑膠材質，其擊發機械正常，具發射子彈功能，認具殺傷力。為槍砲彈藥
    刀械管制條例所管制之槍械，有內政部警政署九十年一月九日刑鑑字第二三七三
    號函可據。另依現場彈痕照片及證人即台北市政府警察局刑事鑑識中心技士甲○○於本院調查時證稱在現場水泥地板上發現一個洞即彈著點，現場也有找到許多
    碎片，但不清楚為何會有這麼多碎片，又因為只有一點，無法判斷彈道。由此可
    證該子彈應具殺傷力。因此，被告未經許可，非法寄藏可發射子彈具有殺傷力之
    改造手槍一支及具有殺傷力之子彈一顆及傷害己○○之事實，至為灼然。
  (二)公訴人雖認被告所為係殺人未遂，惟查：
    １被告否認有殺人犯意，辯稱當時他是因為看到己○○口氣不好，才想示威教訓
      盧某，他並未開槍，而是槍枝走火，後來也是一直跟被害人對不起，也要和解
      ，但被害人要求一百二十萬元，又他因腳傷，無法賠償；另他在老闆娘家中未
      接電話，是在車上才跟乙○○通電話等語。
    ２被害人己○○於本院調查時也證稱沒有聽到拉槍機的聲音；又證人庚○○於本
      院調查時證稱雖有看到鄭拿槍，但沒有看到他用手指扣板機。參以被害人與乙○○等人僅係因頂店價格談不成而生爭執，雙方並無宿怨或深仇，被告應無殺
      人之動機。由此觀之，並無證據足以證明被告戊○○有開槍射殺己○○之行為
      ，所辯槍枝走火乙節，應可採信。
    ３雖然台北市立忠孝醫院出具之驗傷診斷書載明被害人己○○之受傷情形是左前
      額槍傷併皮下裂傷，但是本院於九十年五月十六日函該醫院查明被告所受之前
      述傷害係槍枝本身或擊發之子彈所造成，嗣經忠孝醫院於同年五月二十八日北
      市醫歷字九○六○三七○九○○號函復說被害人己○○所受左前額槍傷併皮下
      裂傷中之槍傷，乃依病人口訴病歷紀錄所得，至於是否由子彈或槍枝所致，無
      法分辨。另被害人雖於本院調查時指稱醫院在其傷口有夾到子彈的細屑，但忠
      孝醫院九十年九月三日北市醫歷字第九○六○六八三六○○號函稱被害人於八
      十九年十二月三十日在局部麻醉下縫合傷口，並無彈片細屑。又證人即台北市
      政府警察局刑事鑑識中心技士甲○○於本院調查時證稱在現場只發現一個點，
      不曉得槍口是在何處，子彈是從那裡射出來的，無法判斷彈道。現場有找到許
      多碎片，但不清楚為何會有這麼多碎片。又改造子彈製造品質不均，其底火通
      常較制式子彈之底火敏感，可能受外來撞擊力而愕爆子彈，是尚無證據證明現
      場採獲之擊發後之彈殼係經槍枝擊發，故自不得據告訴人指訴，遽認被告有對
      被害人開槍，併此敘明，綜上所述，被告傷害之犯行應可認定。
二、被告丁○○部分：
    被告坦承恐嚇之事實，業經被告於本院調查及審時坦白承認，核與被害人己○○
    指訴及證人丙○○於審理時之證言相同，其自白與事實應屬相符。
    至持有具殺傷力之槍彈部分，雖然被告否認共同持有，並辯稱鄭某是約他再出去
    喝酒，不知道鄭某有持槍前往，出言恐嚇是隨口說說。惟查：
  (一)被告丁○○於警訊時供稱：當日晚上十點左右與戊○○喝酒回到住處時有聰到老
    闆娘說：妳和何人發生糾紛，被何人打等語，而後戊○○就問老闆娘何人被打，
    老闆娘就向戊○○說是大姊被人打，戊○○又問在何處，老闆娘就說好像在水果
    行，而後戊○○就向我說我們出去，隨即我就和戊○○一同搭計程車到達忠孝東
    路七段一處水果行內。另被告在偵查中及本院調查及審理時也供稱戊○○有接電
    話與乙○○直接講話，戊○○有說要到水果行辦事情，可見被告知悉乙○○遭人
    欺負之事及一同前往水果行替乙○○報復之意思。
  (二)另被告與戊○○係同時於八十九年十二月三十日晚上八時前往南港分局投案，其
    於第一次及第二次警訊均供稱戊○○約他出去喝酒隨即一同搭計程車前往案發現
    場；嗣於第一次偵查（八十九年十二月三十一日）時改稱隔十分鐘後才出去，並
    因為他在房間，不知鄭某有無出去，之後一起坐計程車前往現場，案發後則各自
    坐計程車逃離現場。再於九十年二月二日第二次偵查時附和戊○○第二次警訊及
    偵查所供，而改稱鄭某有說要去廁所，但不知多久，後由鄭某駕駛辛○○的自用
    車前往。然而參照戊○○於第一次警訊及第二次警訊及第一次偵查時亦均供稱是
    與被告鄭丙煌一同搭計程車前往現場，也是搭計程車逃離現場，足見被告與共同
    被告戊○○乃是事先勾串後一起投案並於偵查中又串供。
  (三)共同被告戊○○於第二次警訊及第二次偵查時供稱有向被告丁○○騙稱要去上廁
    所，要他（指丁○○）去開車，而前往取槍，來回不到五分鐘。然如前述，被告
    鄭丙煌於檢察官第一次偵查中供稱是隔十分鐘後坐計程車直接去水果行，出門前
    他在房間裡，不知道戊○○有無出去。足見二人所供鄭說五分鐘劉說十分鐘及劉
    說待在家裡，鄭說叫劉去開車，均相予盾。
  (四)被告於審理時供稱他自己沒有槍，當天也沒有帶槍，也沒有朋友有槍，當時只是
    隨口說出而己，只是想恐嚇他（己○○）而已。惟被害人己○○證稱被告丁○○
    一講完誰想吃子彈的話之後，相差不到一分鐘，戊○○就把槍拿出來。
  綜上所述，被告一再附和共同被告戊○○之供述及辯解，而共同被告戊○○也一再
  迴護被告丁○○，但於隔離訊問下，又多所矛盾，足證被告丁○○係明知共同被告
  戊○○有持槍前往水果行，並有與戊○○共同持有的意思，其辯稱不知情乙節，純
  係卸責之詞。
三、被告乙○○部分：被告否認教唆傷害，辯稱她沒有叫戊○○及丁○○他們打人，
    他們來時我坐在那邊泡茶，是對方口氣不好，當天沒有看到鄭某拿槍等語。惟查
    ：被告乙○○於審理時坦承有打電話給辛○○叫她找人來，又曾於警訊供稱請她
    叫二位兄弟過來，是為了頂店之事被店家兇，請他們過來幫忙等語，當大家仍坐
    在店內泡茶之際，二位男子叫做阿成（即戊○○）及乙名不姓名的男子（即鄭丙
    煌）跑進來，並且問我那一位，、、我有指說就這一位（即己○○）。另證人李
    訓誠及李訓進二人於偵查中均證稱李有在店內，也有在店外打電話，李女進來時
    ，鄭、劉二人一起進來，李有指著己○○給劉、鄭二人，說就是財德欺侮她，然
    後鄭某就用用左手鉤住己○○脖子，然後就聽到槍聲等情節相符。被告雖於偵審
    中也有辯稱打電話是講吃火鍋及沒有事了，不用來了等語，而共同被告戊○○及
    丁○○也供稱乙○○當晚十一點左右，以使用之行動電話0000000000
    打二通電話給被告戊○○使用之行動電話0000000000號，並有被告提
    出之通聯紀錄影本附卷可參。並辯稱第一通是乙○○說她人在忠孝東路七段，無
    法依前晚之約請客一同去吃麻辣火鍋宵夜，第二通是說不用過來了等語。參以卷
    附通聯紀錄以觀，乙○○在案發前，一共打了五通電話給鄭麗花及戊○○。因此
    ，如果被告乙○○供述電話內容是雙方已沒事了不用來了，乙○○應可於十點左
    右即離開現場去吃火鍋，實在沒有必要在案發前還留在現場連續打三通電話給辛○○及二通給戊○○，並告知受人欺侮，而且戊○○還帶槍前往現場；是故，如
    非被告乙○○心存找人報復，實無此必要。被告乙○○、戊○○及丁○○所辯均
    係卸責及迴護之詞，不足採信。
四、核被告戊○○所為，係犯槍砲彈藥刀械管制條例第十一條第四項及同條例第十二
    條四項之罪並刑法第二百七十七條第一項之傷害罪。被告以一行為寄藏手槍及子
    彈，係一行為觸犯數罪名，為想像競合犯，應依刑法第五十五條規定，從一重之
    未經許可，寄藏可發射子彈具有殺傷力之手槍罪處斷。又公訴人認被告係犯殺人
    罪，其起訴法條尚有未洽，應予變更。又被告前開二罪間，犯意各別，行為互異
    ，應分論併罰。又被告前曾因麻醉藥品管理條例案件，經台灣宜蘭地方法院以八
    十五年度易字第六八八號判決判處有期徒刑三月確定，於八十七年一月十三日執
    行完畢，有台灣高等法院被告全國前案紀錄表附卷可參，五年以內再犯本件有期
    徒刑以上之罪，為累犯，應依刑法第四十七條規定加重其刑。
    核被告丁○○所為，係犯槍砲彈藥刀械管制條例第十一條第四項及同條例第十二
    條四項之未經許可，持有可發射子彈具有殺傷力之手槍及子彈罪並刑法第三百零
    五條之罪。被告丁○○與被告戊○○，就持有可發射子彈具有殺傷力之手槍及子
    彈罪部分，有犯意聯絡及行為分擔，應論以共同正犯。又被告丁○○以一行為持
    有手槍及子彈，係一行為觸犯數罪名，為想像競合犯，應依刑法第五十五條規定
    ，從一重之未經許可，持有可發射子彈具有殺傷力之手槍罪處斷。又被告所犯前
    開二罪間，有方法結果之牽連關係，應依刑法第五十五條之規定，從一重之槍砲
    彈藥刀械管制條例第十一條第四項未經許可，持有可發射子彈具有殺傷力之手槍
    罪處斷。又公訴人起訴事實，雖未敘及被告未經許可持有可發射子彈具有殺傷力
    之手槍及子彈之犯行，然該部分與公訴人起訴之犯罪事實具有牽連犯之裁判上一
    罪關係，應為起訴效力所及，本院自應一併審理。
    核被告乙○○所為，係犯刑法第二百七十七條第一項之傷害罪。被告乙○○教唆
    戊○○為犯罪行為，應負教唆犯之刑責，依所教唆之罪處罰之。爰審酌被告三人
    犯罪動機，被告乙○○否認犯行，其餘二名被告迴護被告乙○○，及被告三人之
    素行，犯罪手段、被害人受傷程度，尚未與被害人和解等一切情狀，分別量處如
    主文所示之刑，並就被告乙○○部分諭知易科罰金之折算標準；另被告戊○○及
    丁○○科罰金部分，諭知易服勞役之折算標準；並就被告戊○○部分定其應執行
    之刑。又被告戊○○及丁○○固犯槍砲彈藥刀械管制條例第十一條第四項之罪，
    惟同條例於九十年十一月十四日修正公布，業經刪除同條例第十九條第一項刑之
    執行完畢或赦免後，令入勞動場所強制工作之規定，依刑法第二條第二項之規定
    ：「保安處分適用裁判時之法律。」則上開修正前槍砲彈藥刀械管制條例第十九
    條第一項規定，即無適用之餘地。
五、扣案之之仿ＧＬＯＣＫ廠之半自動改造手槍壹把（槍枝管制編00000000
    00），係被告等人傷害犯行所用之物，且係違禁物，應依刑法第三十八條第一
    項第一款之規定沒收。至子彈一顆於傷害之現場爆破為碎片，已無殺傷力，且非
    違禁物，爰不諭知沒收。
據上論斷，應依刑事訴訟法第二百九十九條第一項前段、第三百條，槍砲彈藥刀械管
制條例第十一條第四項、第十二條第四項，刑法第二百七十七條第一項、第三百零五
條、第十一條前段、第二條第二項、第二十八條、第二十九條第一項、第五十五條、
第四十一條第一項前段、第四十二條第二項、第五十一條第五款、第三十八條第一項
第一款，罰金罰鍰提高標準條例第一條前段、第二條，判決如主文。
本案經檢察官陳文哲到庭執行職務。
中      華      民      國      九十一      年  七    月      一      日
                                    臺灣士林地方法院刑事第二庭
                                        法  官  李  建  忠
右正本證明與原本無異。
如不服本判決應於送達後十日內向本院提出上訴狀。
                                        書記官  曾  韻  蒔
中      華      民      國      九十一      年    七    月     十一     日
附錄本案論罪科刑法條全文
槍砲彈藥刀械管制條例第十一條第四項
  未經許可，持有、寄藏或意圖販賣而陳列第一項所列槍砲者，處一年以上七年以下
有期徒刑，併科新臺幣七百萬元以下罰金。
槍砲彈藥刀械管制條例第十二條第四項
未經許可，持有、寄藏或意圖販賣而陳列子彈者，處五年以下有期徒刑，併科新臺幣
三百萬元以下罰金。
刑法第二百七十七條第一項
傷害人之身體或健康者，處三年以下有期徒刑，拘役或一千元以下罰金。
刑法第三百零五條
以加害生命、身體、自由、名譽、財產之事恐嚇他人，致生危害於安全者，處二年以
下有期徒刑、拘役或三百元以下罰金。
